臺灣彰化地方法院民事判決　九十三年度訴字第四九七號
　　原　　　告　甲○○
　　被　　　告　乙○○
右當事人間請求確認債權不存在事件，本院判決如左：
    主      文
原告之訴駁回。
訴訟費用由原告負擔。
    事實及理由
一、按債務人對於支付命令，未於法定期間提出異議者，支付命令與確定判決有同一
    效力，為民事訴訟法第五百二十一條所明定。是已確定之支付命令與確定判決同
    具有既判力及執行力，就作為聲請支付命令之原因事實，當事人不得就同一法律
    關係更行起訴，如更行起訴，依民事訴訟法第二百四十九條第一項第七款之規定
    ，其訴即不合法。又支付命令確定後，除得依法對此支付命令聲請再審外，殊無
    另行訴請確認該命令所命給付之債權不存在之餘地。
二、本件原告起訴狀請求確認本院九十三年度促字第七八二八號支付命令，所命原告
    應給付被告新台幣（下同）一百零六萬四千元及自支付命令送達翌日起至清償日
    止，按年息百分之五計算利息之債權不存在等語。經查，被告主張兩造有借貸關
    係存在，並以原告尚欠其借款四十萬元及利息六十六萬四千元，總計一百零六萬
    四千元之原因事實，向本院聲請對原告核發支付命令，經本院以九十三年度促字
    第七八二八號支付命令，命原告向被告清償一百零六萬四千元及自本命令送達翌
    日起至清償日止，按年利率百分之五計算之利息，該支付命令因原告未於法定期
    間內聲明異議而告確定在案等情，業經本院調閱前揭九十三年度促字第七八二八
    號支付命令卷無訛。是本件原告請求確認不存在之系爭一百零六萬四千元債務，
    被告已執有原告應為給付之確定支付命令，即有與確定判決同一之效力，除非經
    再審程序廢棄前已確定之支付命令，否則均有其既判力及拘束力存在，原告自不
    得就已經前確定支付命令認定之事實再為爭執。又給付聲明可以代用確認聲明，
    前確定支付命令既已認定被告請求原告給付為有理由，亦即含有確認兩造間借貸
    關係及被告對原告借款返還請求權存在之意義在內，原告自應受前支付命令確定
    力之拘束，不容更為債權不存在之主張。從而，本件原告提起消極確認之訴，請
    求確認兩造就支付命令所載一百零六萬四千元之借貸關係不存在，顯無理由，爰
    依民事訴訟法第二百四十九條第二項規定，不經言詞辯論，逕以判決駁回之。
三、據上論結，本件原告之訴為無理由，依民事訴訟法第二百四十九條第二項、第七
    十八條，判決如主文。
中　　　華　　　民　　　國　　  九十三　　年　　  七　　　月　　三十　　日
                                    臺灣彰化地方法院民事第一庭
                                        審判長  法  官  羅培昌
                                                法  官  陳弘仁
                                                法  官  周莉菁
右為正本係照原本作成。
如對本判決上訴須於判決送達後廿日內向本院提出上訴狀。
中　　　華　　　民　　　國　　  九十三　　年　　  七　　　月　  三十　　日
~B法院書記官　張清秀
